【裁判字號】    95,家抗,20
【裁判日期】    950911
【裁判案由】    離婚
【裁判全文】
臺灣高等法院高雄分院民事裁定          95年度家抗字第20號
抗  告  人  乙○○
相  對  人  甲○○
上列抗告人與相對人間離婚事件，抗告人對於民國95年7 月31日
台灣屏東地方法院（95年度婚字第13號）所為裁定提起抗告，本
院裁定如下：
    主  文
抗告駁回。
抗告訴訟費用由抗告人負擔。
    理  由
一、按提起第二審上訴，應於第一審判決送達後20日之不變期間
    內為之，提起上訴如逾上訴期間者，原第一審法院應以裁定
    駁回之，民事訴訟法第440 條、第442 條第1 項定有明文。
二、郵政人員將本件第一審判決（下稱系爭判決）於民國95年5
    月30日送達於上訴人住所，因未獲會晤上訴人亦無受領文書
    之同居人或受僱人，於95年6 月5 日將系爭判決寄存於屏東
    縣警察局屏東分局建國派出所（下稱建國派出所），有卷附
    送達證書可稽。系爭判決之送達證書上之寄存建國派出所之
    郵戳日期為95年6 月5 日，送達人記載寄存建國派出所之日
    期雖原為95年6 月6 日，但經人以紅筆更改為95年6 月5 日
    ，而抗告人於本院所提出之建國派出所司法文書寄存送達登
    記簿記載系爭判決寄存日期為95年6 月5 日，足認系爭判決
    係於95年6 月5 日寄存於建國派出所。
三、按寄存送達，自寄存之日起，經10日發生效力，民事訴訟法
    第138 條第2 項定有明文，則系爭判決於95年6 月15日發生
    送達抗告人之效力，計至95年7 月5 日止，上訴期間已屆滿
    。抗告人遲至同年7 月14日始行提起上訴，有上訴狀上原法
    院收文章可按，依上開說明，其上訴顯已逾20日之上訴期間
    ，其上訴不合法，原法院以裁定駁回抗告人之上訴，自無不
    合。抗告人雖抗辯：其未收到系爭判決，係電洽原法院，經
    告知始於95年7 月11日至建國派出所領得系爭判決云云。然
    查，郵政人員將系爭判決於95年5 月30日送達於上訴人住所
    ，因未獲會晤上訴人亦無受領文書之同居人或受僱人，因此
    ，依民事訴訟法第138 條第1 項規定，於95年6 月5 日將系
    爭判決寄存於建國派出所，並作送達通知書兩份，一份黏貼
    於抗告人住所之門口，另一份則由門縫下塞進屋內之事實，
    業經證人即郵務人員丙○○到庭證述明確（本院95年9 月8
    日筆錄），則縱抗告人未至建國派出所領取系爭判決，依民
    事訴訟法第138 條第2 項之規定，仍於寄存日起，經過10日
    即95年6 月15日發生送達抗告人之效力，並自95年6 月16日
    起算20日之上訴期間。抗告人抗辯其95年7 月11日始收受系
    爭判決，其上訴未逾期云云，委無可採。
四、綜上，原法院駁回抗告人之上訴，並無不合，抗告無理由，
    ，應予駁回。
五、依民事訴訟法第495 條之1 第1 項、第449 條第1 項、第95
    條、第78條，裁定如主文。
中    華    民    國    95    年    9     月    11     日
                            民事第三庭
                                審判長法官  張國彬
                                法      官  吳登輝
                                法      官  簡色嬌
以上正本證明與原本無異。
如不服本裁定應於送達後10日內向本院提出再抗告狀 (並按他造
當事人之人數附繕本)， 並繳納再抗告費新臺幣1,000 元。再為
抗告應以適用法規顯有錯誤為理由，並經本院之許可，該許可以
原裁定所涉及之法律見解具有原則上之重要性者為限，並委任律
師為代理人。
中    華    民    國    95    年    9     月    11     日
                                書  記  官  黃一秋
抗告人之配偶、三親等內之血親、二親等內之姻親，或抗告人為
法人、中央或地方機關時，其所屬專任人員具有律師資格並經法
院認適當者，亦得為第三審代理人。
抗告人或其法定代理人具有律師資格者及前項情形，應於提起抗
告或委任時釋明之。


司法院資訊處製作；財團法人民間司法改革基金會備份。
